臺中高等行政法院裁定
111年度交上字第95號
上  訴  人  徐釗熾                                      

被 上訴 人  交通部公路總局新竹區監理所

代  表  人  吳季娟              
上列當事人間交通裁決事件，上訴人對於中華民國111年8月19日
臺灣苗栗地方法院111年度交字第33號行政訴訟判決，提起上訴
，本院裁定如下：
　　主  文
一、上訴駁回。
二、上訴審訴訟費用新臺幣750元由上訴人負擔。
    事實及理由
一、按對於交通裁決事件之判決提起上訴，非以其違背法令為理
    由，不得為之，且應於上訴理由中表明原判決所違背之法令
    及其具體內容之事由，或表明依訴訟資料可認為原判決有違
    背法令之具體事實之事由，行政訴訟法第237條之9第2項準
    用第235條第2項及第236條之1規定甚明。是對於地方法院交
    通裁決事件之判決上訴，非以其違背法令，且於上訴理由中
    表明上開事由之一者，即屬不應准許，自應認為不合法而駁
    回之。又依行政訴訟法第237條之9第2項準用第236條之2第3
    項再準用第243條第1項規定，判決不適用法規或適用不當者
    ，為違背法令；而判決有第243條第2項所列各款情形之一者
    ，為當然違背法令。準此，當事人對於地方法院交通裁決事
    件之判決上訴，以判決有不適用法規或適用不當為理由時，
    其上訴狀或理由書應表明原判決所違背之法令及其具體內容
    ；若係成文法以外之法則，應揭示該法則之旨趣，倘為司法
    院解釋，則為揭示該解釋之字號或其內容；倘以行政訴訟法
    第243條第2項所列各款情形為理由時，其上訴狀或理由書，
    應揭示合於該條項各款之事實。上訴狀或理由狀如未依上揭
    方法表明者，即難認為已對交通裁決事件判決之違背法令有
    具體指摘，其上訴自難認為合法。
二、緣上訴人徐釗熾所有車牌號碼00-0000號自用小客車（下稱
    系爭車輛），於民國111年1月24日13時17分許，分別於國道
    3號北向85.5公里、84.6公里處，各有「行駛高速公路未依
    規定變換車道」之違規行為，遭民眾檢具事證檢舉，經內政
    部警政署國道公路警察局第六公路警察大隊（下稱舉發單位
    ）竹林分隊警員填製國道警交字第ZFC221068、ZFC221069號
    舉發違反道路交通管理事件通知單（下稱舉發通知單），予
    以舉發。上訴人接獲舉發通知單後，向被上訴人交通部公路
    總局新竹區監理所所屬苗栗監理站（下稱苗栗監理站）提起
    申訴，惟被上訴人仍認上訴人確有前述違規之情事，遂依道
    路交通管理處罰條例（下稱處罰條例）第33條第1項第4款、
    第63條第1項及違反道路交通管理事件統一裁罰基準表之規
    定，以111年4月6日竹監苗字第54-ZFC221068、54-ZFC22106
    9號裁決書（以下依序稱原處分1、2），各裁處上訴人罰鍰
    新臺幣（下同）3,000元，並各記違規點數1點。上訴人不服
    ，提起行政訴訟，經臺灣苗栗地方法院（下稱原審法院）以
    111年度交字第33號行政訴訟判決（下稱原判決）將原處分2
    撤銷，上訴人其餘之訴駁回。上訴人仍未甘服，於是提起本
    件上訴。
三、上訴意旨略以：
　㈠原處分1部分，檢舉人時速高達130公里向上訴人後方逼近，
    已屬違規，卻又檢舉上訴人，上訴人不服請求撤銷原處分1
    等語。
　㈡聲明：
　⒈原判決關於原處分1部分廢棄。
　⒉原處分1撤銷。
四、本院查：
　　本件原處分1部分業經原審法院審酌卷內證據，並勘驗採證
    光碟製成勘驗筆錄，認定上訴人駕駛系爭車輛，於上揭時、
    地，確有「行駛高速公路未依規定變換車道」之違規行為，
    違反處罰條例第33條第1項第4款規定，事證明確，應予處罰
    。經核原判決業已詳細認定上訴人如何有前述之違規行為事
    實所憑之證據及依據，並就上訴人之主張何以不足採之理由
    詳予指駁，上訴人雖提起上訴，核其上訴理由無非係重述其
    於原審法院已主張而為原判決所不採之理由，或就原審法院
    取捨證據、認定事實之職權行使，指摘原判決為不當，其上
    訴狀或理由書並未表明原判決所違背之法令及其具體內容，
    難謂已具體表明原判決有何合於不適用法規、適用法規不當
    、或行政訴訟法第243條第2項所列各款之具體情事，尚難認
    對原判決之如何違背法令有具體之指摘。從而，依首揭說明
    ，上訴人提起上訴為不合法。
五、結論：上訴不合法，應予駁回。
中　　華　　民　　國　　111 　年　　10　　月　　 21 　日
                   臺中高等行政法院第三庭
                             審判長法  官  陳文燦 
                                   法  官  張鶴齡
                                   法  官  黃司熒
以上正本證明與原本無異。
本裁定不得抗告。
中　　華　　民　　國　　111 　年　　10　　月　　21　　日
                                   書記官　李孟純